臺灣基隆地方法院刑事判決　　　　　　　100年度訴字第266號
公　訴　人　臺灣基隆地方法院檢察署檢察官
被　　　告　陳漢丞
上列被告因違反毒品危害防制條例案件，經檢察官提起公訴（10
0 年度毒偵字第558 號），被告於準備程序進行中，就被訴事實
為有罪之陳述，經本院合議庭裁定由受命法官獨任進行簡式審判
程序，判決如下：
    主  文
陳漢丞施用第一級毒品，處有期徒刑柒月。
    事  實
一、陳漢丞前因犯施用毒品案件，經觀察、勒戒後，認無繼續施
    用毒品之傾向，於民國95年2 月23日釋放出所，由臺灣基隆
    地方法院檢察署檢察官以95年度毒偵字第358 號為不起訴處
    分確定在案；復因施用毒品案件，經本院以95年度訴字第72
    9 號判處有期徒刑6 月確定；又因違反洗錢防制法案件，經
    本院以96年度訴字第861 號判處有期徒刑2 月確定；復因施
    用毒品案件，經本院以96年度訴字第291 號判處有期徒刑4
    月確定。前開3 罪嗣經本院以97年度聲字第289 號裁定減刑
    並定應執行刑有期徒刑5 月確定；又因施用毒品案件，經本
    院以97年度訴字第448 號、97年度訴字第739 號分別判處有
    期徒刑8 月、7 月、7 月確定，並經本院以97年度聲字第99
    1 號裁定應執行有期徒刑1 年5 月確定；復因施用毒品案件
    ，經本院分別以97年度訴字第1110號、97年度訴字第1267號
    判處有期徒刑8 月、7 月確定，並經本院以97年度聲字第11
    83號裁定應執行有期徒刑1 年1 月確定；前開應執行有期徒
    刑5 月、1 年5 月及1 年1 月部分接續執行，於97年7 月10
    日入監，迄於99年4 月22日縮短刑期假釋出監，假釋中付保
    護管束（原訂假釋期滿日期為99年12月29日）。
二、詎陳漢丞猶未戒除毒癮，基於施用第一級毒品海洛因之犯意
    ，於100 年1 月19日晚上11時許，在基隆市○○區○○街29
    4 號底2 層住處，以將海洛因加水稀釋置入針筒內注射手臂
    血管之方式，施用第一級毒品海洛因1 次。嗣因其為列管毒
    品人口，而於100 年1 月20日下午4 時45分許，前往警局採
    尿，經送驗結果呈嗎啡陽性反應，始查悉上情。
三、案經基隆市警察局第一分局報請臺灣基隆地方法院檢察署檢
    察官偵查起訴。
    理  由
一、被告所犯為死刑、無期徒刑、最輕本刑3 年以上有期徒刑以
    外之罪，亦非屬高等法院管轄之第一審案件，其於準備程序
    進行中，先就被訴事實為有罪之陳述，經告知簡式審判程序
    之旨，並聽取檢察官、被告之意見後，本院合議庭依刑事訴
    訟法第273 條之1 第1 項裁定進行簡式審判程序，是本案之
    證據調查，依同法第273 條之2 規定，不受同法第159 條第
    1 項、第161 條之2 、第161 條之3 、第163 條之1 及第16
    4 條至第170 條所規定證據能力認定及調查方式之限制，合
    先敘明。
二、上揭犯罪事實，業據被告於本院準備程序及審理程序中坦承
    在卷，且其尿液經送驗結果，確呈嗎啡陽性反應，此有臺灣
    檢驗科技股份有限公司出具之濫用藥物檢驗報告1 紙附卷可
    憑，是被告自白與事實相符，堪以採信。又被告前因犯施用
    毒品案件，經觀察、勒戒後，認無繼續施用毒品之傾向，於
    95年2 月23日釋放出所，由臺灣基隆地方法院檢察署檢察官
    以95年度毒偵字第358 號為不起訴處分確定，其於觀察勒戒
    執行完畢釋放5 年內再犯本件施用毒品罪，則檢察官依法逕
    行起訴，於法要無不合。綜上所陳，本案事證明確，被告施
    用第一級毒品犯行，洵堪認定，應依法論科。
三、查海洛因係毒品危害防制條例第2 條第2 項第1 款所規定之
    第一級毒品，核被告所為，係犯毒品危害防制條例第10條第
    1 項之施用第一級毒品罪。被告持有第一級毒品海洛因之低
    度行為，應為施用第一級毒品之高度行為所吸收，不另論罪
    。被告有如事實欄一所載之有期徒刑5 月、1 年5 月、1 年
    1 月執行情事，後於99年4 月22日假釋出監，假釋中付保護
    管束，假釋期滿日期為99年12月29日，然被告於假釋期間，
    復因施用第一級毒品案件（施用第一級毒品之時間分為99年
    7 月24日、同年8 月8 日、同年9 月28日），而經本院以99
    年度訴字第875 號判決判處應執行有期徒刑8 月（於100 年
    1 月17日確定）、以99年度訴字第905 號判決判處有期徒刑
    5 月（於100 年1 月31日確定），上揭各罪並由本院以100
    年度聲字第151 號裁定應執行有期徒刑1 年確定等情，有前
    述前案紀錄表在卷可參，而依刑法第78條第1 項前段規定「
    假釋中因故意更犯罪，受有期徒刑以上刑之宣告者，於判決
    確定後6 月以內，撤銷其假釋」，可悉被告前開假釋目前雖
    尚未撤銷，但日後顯遭撤銷。從而，被告雖係於前揭假釋期
    滿後再為本案施用第一級毒品犯行，然前揭假釋一旦遭撤銷
    ，核無「受有期徒刑執行完畢後」此一累犯要件之存在，是
    被告無刑法第47條第1 項規定論以累犯並加重其刑之適用。
    爰審酌被告前因施用毒品案件而執行觀察、勒戒及有期徒刑
    之執行後，猶未能深切體認施用毒品對於自身健康之危害，
    足認其毒癮甚深，而有施以相當時期監禁處遇之必要，惟其
    犯罪手段平和，犯後坦承全部犯行，態度良好，及施用毒品
    係戕害其個人身心健康之行為，反社會性程度較低等一切情
    狀，量處如主文所示之刑。
據上論斷，應依刑事訴訟法第273 條之1 第1 項、第299 條第 1
項前段，毒品危害防制條例第10條第1 項，判決如主文。
本案經檢察官陳佳宏到庭執行職務。
中    華    民    國    100   年    5     月    18    日
                  刑事第三庭  法  官  黃梅淑
以上正本證明與原本無異。
如不服本判決應於收受送達後10日內向本院提出上訴書狀，並應
敘述具體理由；其未敘述上訴理由者，應於上訴期間屆滿後20日
內向本院補提理由書( 均須按他造當事人之人數附繕本) 「切勿
逕送上級法院」。
中    華    民    國    100   年    5     月    18    日
                              書記官  丁妍君
附錄本案論罪科刑法條
毒品危害防制條例第10條第1項
施用第一級毒品者，處 6 月以上 5 年以下有期徒刑。